【裁判字號】    92,抗,246
【裁判日期】    920514
【裁判案由】    聲請沒收保證金
【裁判全文】
臺灣高等法院刑事裁定                               九十二年度抗字第二四六號
    抗  告  人  臺灣新竹地方法院檢察署檢察官
    具  保  人  丙○○
    被      告  乙○○
右列抗告人因被告乙○○所涉竊盜案聲請沒入保證金案件，對於臺灣新竹地方法院九
十二年度聲字第二○二號，中華民國九十二年三月二十六日裁定，提起抗告，本院裁
定
如左：
    主  文
抗告駁回。
    理  由
一、抗告意旨略以：右具保人丙○○因被告乙○○所犯竊盜案件，經臺灣新竹地方法
    院於九十一年十一月五日指定保證金新臺幣（下同）二萬元，出具現金保證後，
    將被告停止羈押在案，臺灣新竹地方法院檢察署於九十二年二月六日對被告乙○
    ○送達傳票，命其於同年二月十一日到署報到接受執行，嗣被告經合法傳喚未到
    ，即於九十二年二月十三日簽發拘票，指定於九十二年二月二十八日前拘提乙○
    ○，嗣經偵查員邱炎翔到被告住處拘提未獲，同時於九十二年二月十四日、九十
    二年二月二十七日兩次通知具保人，請其於九十二年二月二十五日上午十時、同
    年三月十一日上午十時帶被告到署，惟具保人均未帶被告乙○○到署，縱上所述
    被告乙○○應於九十二年二月十一日、同年二月二十五日、同年三月十一日到署
    ，無正當理由不到，顯見被告有逃匿之事實，抗告人於九十二年三月七日向臺灣
    新竹法院申請沒入保證金時，被告仍於逃匿狀態，雖本件係於九十二年三月二十
    一日始繫屬臺灣新竹地方法院，然非程序上不當延遲所致，況聲請書於九十二年
    三月七日已製作完成並呈主任檢察官、檢察長審閱，屆時被告尚在逃匿中，故原
    審即應裁定沒入具保人原繳之保證金等語提出抗告。
二、按具保停止羈押之被告逃匿者，應命具保人繳納指定之保證金額並沒入之，不繳
    納者強制執行，保證金已繳納者沒入之。又再執行羈押者，免除具保之責任。刑
    事訴訟法第一百十八條、第一百十九條第一項分別定有明文。又沒入具保人繳納
    之保證金，應以被告在逃匿中為其要件，具保停止羈押之被告雖曾逃匿，但既經
    緝獲歸案，即不可再謂其逃匿而裁定沒入具保人繳納之保證金，是沒入具保人繳
    納之保證金，應以被告在逃匿中為其要件，具保停止羈押之被告逃匿，於緝獲歸
    案再執行羈押時，具保人之具保責任即因被告再羈押而告消滅，法院在被告逃匿
    中未裁定沒入保證金，自不得於被告緝獲再執行羈押後以裁定補行沒入，此有最
    高法院七十五年度台非字第二四七號判決、八十七年台抗字第四０六號裁定可資
    參照。
四、經查，被告乙○○因竊盜案件，雖經檢察官傳喚及拘提未到，檢察官並於九十二
    年二月十四日以甲○雲執公九二執一九○字第○三五四五號函通知具保人丙○○
    於九十二年二月二十五日上午十時帶同受刑人乙○○到署，及於九十二年二月二
    十六日以甲○雲執公九二執一九○字第○四九五七號函通知具保人丙○○於九十
    二年三月十一日上午十時帶同受刑人乙○○到署，具保人丙○○均未如期帶同被
    告乙○○到案，經臺灣新竹地方法院拘提被告乙○○，因其去向不明拘提無著，
    然被告已於民國九十二年三月二十一日，因竊盜案件，入臺灣新竹監獄新竹分監
    受刑，此經原審調閱被告之在監
    一紙附卷可稽，是被告乙○○雖於具保停止羈押後逃匿，但於原審法院九十二年
    三月二十六日裁定時業已到案執行，則被告逃匿之事由業已消滅，法院自不得再
    裁定沒入保證金。從而，原審裁定駁回檢察官沒入保證金之聲請，經核並無不合
    ，應予維持。抗告人仍執前詞，以抗告人於製作聲請書時被告既有逃匿之事實，
    法院即應裁定沒入具保人原繳之保證金為由指摘原裁定不當云云，為無理由，應
    予駁回。
    據上論斷，依刑事訴訟法第四百十二條，裁定如主文。
中      華      民      國    九十二    年      五      月     十四     日
                              臺灣高等法院刑事第十九庭
                                  審判長法  官  許  國  宏
                                        法  官  林  勤  純
                                        法  官  洪  光  燦
右正本證明與原本無異。
不得再抗告。
                                        書記官  陳  玉  嬋
中      華      民      國    九十二    年      五      月     十五     日


司法院資訊處製作；財團法人民間司法改革基金會備份。
